【裁判字號】    89,台上,200
【裁判日期】    890113
【裁判案由】    殺人未遂
【裁判全文】
最高法院刑事判決                                八十九年度台上字第二○○號
    上  訴  人  甲○○
    選任辯護人  林金鈴律師
右上訴人因殺人未遂案件，不服台灣高等法院中華民國八十八年十月二十七日第二審
判決（八十八年度上訴字第二三一三號，起訴案號：台灣桃園地方法院檢察署八十八
年度偵字第一八一○號），提起上訴，本院判決如左：
    主  文
上訴駁回。
    理  由
按刑事訴訟法第三百七十七條規定，上訴於第三審法院，非以判決違背法令為理由，
不得為之。是提起第三審上訴，應以原判決違背法令為理由，係屬法定要件。如果上
訴理由狀並未依據卷內訴訟資料，具體指摘原判決不適用何種法則或如何適用不當，
或所指摘原判決違法情事，顯與法律規定得為第三審上訴理由之違法情形，不相適合
時，均應認其上訴為違背法律上之程式，予以駁回。本件原判決綜合調查證據之結果
，認上訴人甲○○犯有刑法第二百七十一條第二項第一項殺人未遂罪之事實，因而撤
銷第一審之科刑判決，改判仍論上訴人以上開罪名，並依刑法第二十六條前段未遂犯
得按既遂犯之刑減輕其刑，及同法第五十九條之規定酌減其刑後，量處有期徒刑貳年
捌月，已詳認定犯罪事實之依據及憑以認定之理由，並對上訴人否認有殺人犯意之
辯詞，如何不足採信，均已依據卷內資料予以指駁及說明，從形式上觀察，原判決並
無違背法令情形。上訴意旨謂：上訴人係酒後見被害人即泰籍勞工WONG JAN NET久佔
公用電話機不讓，始持菜刀砍其頭部一刀以為教訓。上訴人砍一刀後即自行中止，並
即離去，並非因外部之障礙無法繼續砍殺，足證上訴人確無殺人犯意，原判決仍論處
上訴人殺人未遂罪刑，殊有未當等語，係就原判決已詳為論斷與說明之事項，再為事
實上之爭執，殊非適法之第三審上訴理由。又上訴人持菜刀揮砍被害人時，即具有殺
人犯意，且行為時並無心神喪失或精神耗弱情形，上訴人所為並無殺人犯意，及行為
時縱未達心神喪失之地步，亦已達精神耗弱之程度等等之辯解，如何不足採取，原判
決理由一已分別詳述其調查審認之結果，難謂有何調查未盡或理由不備之違法。上訴
意旨就此再事爭論，亦非適法。此外，上訴人徒憑己意，對原審職權之適法行使及原
判決理由已詳為論斷之事項，任意爭辯，顯與法定上訴第三審之形式要件不符，其上
訴違背法律上之程式，應予駁回。
據上論結，應依刑事訴訟法第三百九十五條前段，判決如主文。
中      華      民      國    八十九    年      一      月     十三     日
                              最高法院刑事第七庭
                                  審判長法官  謝  家  鶴
                                        法官  洪  文  章
                                        法官  陳  世  淙
                                        法官  洪  佳  濱
                                        法官  陳  正  庸
      右正本證明與原本無異
                                              書  記  官
中      華      民      國    八十九    年      一      月    二十六    日


司法院資訊處製作；財團法人民間司法改革基金會備份。
